【裁判字號】    92,台抗,592
【裁判日期】    921030
【裁判案由】    支付命令
【裁判全文】
最高法院民事裁定                                九十二年度台抗字第五九二號
    再 抗告 人  第一商業銀行股份有限公司
    法定代理人  丙○○
    訴訟代理人  丁○○
右再抗告人因與乙○○等間聲請核發支付命令事件，對於中華民國九十二年七月二十
九日臺灣高等法院裁定︵九十二年度抗字第二六六八號︶，提起再抗告，本院裁定如
左：
    主  文
再抗告駁回。
再抗告訴訟費用由再抗告人負擔。
    理  由
本件再抗告人原法定代理人陳建隆已卸任，由丙○○繼任，業據其提出公司變更登記
表聲明承受訴訟，自應准許。又民國九十二年二月七日修正公布之民事訴訟法，司法
院定自同年九月一日起實施，本件再抗告人聲請核發支付命令，不服原法院裁定，提
起再抗告，原法院係於九十二年七月二十九日依修正前民事訴訟法之規定，裁定予以
駁回，再抗告人對之提起再抗告，亦在舊法實施期間，本院自應依舊法規定審核其再
抗告是否合法、有無理由，合先敘明。
次按送達於住居所、事務所或營業所不獲會晤應受送達人者，依民事訴訟法第一百三
十七條第一項規定，得將文書付與有辨別事理能力之同居人或受僱人。所謂同居人，
係指與應受送達人居住一處共同為生活者；而受僱人則指受應受送達人之僱用，為其
服勞務者而言。本件再抗告人聲請臺灣基隆地方法院︵下稱基隆地院︶以八十八年度
促字第九八六二號對相對人乙○○、甲○○核發支付命令，相對人聲明異議，基隆地
院以相對人異議之聲明已逾法定期間為由，裁定駁回其異議，相對人不服，提起抗告
，原法院以：基隆地院對乙○○、甲○○所發支付命令，係於八十八年十月二十八日
送達至基隆市○○路一八四號，由﹁受僱人徐畢珊﹂收受，斯時乙○○已自上址除戶
，並出境在外，甲○○則否認﹁徐畢珊﹂為其同居人或受僱人，基隆地院未詳加查明
，即駁回相對人之異議，自屬未洽等詞，因而將基隆地院駁回相對人異議之裁定廢棄
。經查基隆地院既未查明收受支付命令之﹁徐畢珊﹂是否確為相對人之同居人或受僱
人，遽以逾期為由，駁回相對人對該支付命令之異議，原法院將其此項裁定廢棄，由
該院就近調查後，更為適當之處理，經核於法並無不合。再抗告意旨，指摘原裁定不
當，求予廢棄，自難認為有理由。
據上論結，本件再抗告為無理由，依民事訴訟法第四百九十五條之一第二項、第四百
八十一條、第四百四十九條第一項、第九十五條、第七十八條裁定如主文。
中      華      民      國    九十二    年      十      月     三十     日
                              最高法院民事第四庭
                                  審判長法官  蕭  亨  國
                                        法官  許  朝  雄
                                        法官  謝  正  勝
                                        法官  陳  淑  敏
                                        法官  黃  義  豐
      右正本證明與原本無異
                                              書  記  官
中      華      民      國    九十二    年     十一     月     十二     日
                                                                        Ｒ


司法院資訊處製作；財團法人民間司法改革基金會備份。
